臺灣高雄地方法院刑事判決　　　　　　　　　　　　九十三年度訴字第三一一八號
　　公　訴　人　臺灣高雄地方法院檢察署檢察官
　　被　　　告　丙○○　男　二.
右列被告因搶奪案件，經檢察官提起公訴（九十三年度核退偵字第五五二號），本院
合議庭裁定由受命法官獨任進行簡式審判程序，判決如左：
    主  文
丙○○連續意圖為自己不法之所有，而搶奪他人之動產，累犯，處有期徒刑壹年。扣
案之面額新臺幣壹仟元玩具鈔票肆拾張沒收。
    事  實
一、丙○○曾於民國八十九年間因違反毒品危害防制條例案件，經本院以八十九年度
    訴字第一七０四號刑事判決判處有期徒刑七月確定，於九十一年七月十七日縮短
    刑期執行完畢。詎其復意圖為自己不法之所有之概括犯意，連續於下列時、地為
    搶奪行為：
  (一)九十三年六月五日下午二時十分，至位於高雄縣鳳山市○○路一九三號「金寶成
    銀樓」，向該銀樓店員戊○○佯稱欲購買價值約新臺幣（下同）一萬五千元項鍊
    ，待戊○○取出價值約一萬五千元之項鍊一條供其試戴於頸部後，隨即趁戊○○
    不及防備之際，轉身跑出店外逃逸，並於同日持前揭項鍊至位於高雄縣大樹鄉○○街一０二號「金馬銀樓」販售得款一萬二千二百八十三元花用殆盡。
  (二)九十三年六月八日上午十一時四十分，至位於高雄縣大樹鄉○○○路五號「意成
    銀樓」，向該銀樓負責人丁○○佯稱欲購買價值約一萬元之手鍊，待丁○○取出
    價值約一萬元之手鍊一條供其試戴於手腕後，復向丁○○佯稱觀看黃金戒指，隨
    即將玩具鈔票丟置於該銀樓桌上，趁丁○○不及防備之際，轉身跑出店外逃逸，
    並於同日持前揭手鍊至位於高雄縣大樹鄉○○街一０二號「金馬銀樓」販售得款
    七千八百八十元花用殆盡。嗣因其於九十三年六月十一日上午十時三十分，至位
    於高雄縣鳳山市○○路三十六號之一「金美山銀樓」，向該銀樓負責人之父甲○○表示欲購買金飾時，於尚未著手行搶之際，適為戊○○據同業告知丙○○在「
    金美山銀樓」，乃通知警方趕至現場而查獲上情，並扣得丙○○所有之面額一千
    元玩具鈔票四十張。
二、案經告訴人戊○○訴請高雄縣警察局鳳山分局報請臺灣高雄地方法院檢察署檢察
    官偵查起訴。
    理  由
一、本案被告丙○○所犯係死刑、無期徒刑、最輕本刑為三年以上有期徒刑以外之罪
    ，其於準備程序就前揭被訴事實為有罪之陳述，經受命法官告知簡式審判程序之
    旨，並聽取其與公訴人之意見後，本院認無不得或不宜改依簡式審判程序進行之
    處，爰依刑事訴訟法第二百七十三條之一第一項、第二百八十四條之一，裁定本
    件由受命法官獨任進行簡式審判程序，合先敘明。
二、右揭犯罪事實，業據被告於警詢、偵訊及本院審理時（參見本院九十三年十二月
    三十日審理筆錄）均坦承不諱，核與告訴人戊○○、被害人即「意成銀樓」負責
    人丁○○於警詢中所述被害情節；證人即「金馬銀樓」負責人黃新章於警詢中證
    述之被告變賣金飾情節；證人甲○○於本院審理中證述查獲被告之情節相符，此
    外，復有臺灣省高雄縣政府營利事業登記證影本一紙、翻拍自監視器之照片四張
    、「金馬銀樓」金飾買入登記簿各一紙附卷可佐，核屬相符，被告上揭自白與前
    揭事證相符，應堪採信。從而，本案事證明確，被告犯行洵堪認定。
三、按搶奪係趁人不及防備，而實施不法手段奪取財物，而竊盜趁人不知而竊取財物
    ，本件被告係利用挑選金飾為由，俟被害人取出金飾供其挑選試戴時，不及防備
    之際而奪取，自屬搶奪，而非竊盜；又被害人將金飾交由被告試戴時，尚未有移
    轉所有權予被告之意思，是被告上揭所為亦與詐欺取財犯行有間。核被告所為，
    係犯刑法第三百二十五條第一項之搶奪罪。其先後二次搶奪犯行，時間緊接，犯
    罪構成要件相同，顯係基於概括犯意為之，依刑法第五十六條之規定，應論以一
    罪，並加重其刑。又被告曾於八十九年間因違反毒品危害防制條例案件，經本院
    以八十九年度訴字第一七０四號刑事判決判處有期徒刑七月確定，於九十一年七
    月十七日縮短刑期執行完畢等情，此有臺灣高等法院被告全國前案紀錄表、本院
    被告院內索引卡紀錄表、臺灣高雄地方法院檢察署刑案資料查註紀錄表各一份存
    卷可考，其於五年內再犯本案有期徒刑以上之罪，為累犯，應依刑法第四十七條
    之規定加重其刑，並遞加之。又起訴書雖記載被告連續自九十三年六月五日起至
    同年月十一日止連續搶奪犯行三次，然業經公訴人於本院審理中更正起訴事實為
    被告於九十三年六月五日下午二時十分、同年月八日上午十一時四十分連續搶奪
    二次之犯行，附此敘明。爰審酌被告年輕力壯，不思尋正當方式賺取財物，竟以
    佯稱購買物品之方式搶奪他人財物，影響社會治安甚巨惡性非輕，雖其後坦承犯
    行、態度尚稱良好，惟迄今均未賠償被害人所受損害等一切情狀，量處如主文所
    示之刑，以示儆懲。至扣案之面額一千元玩具鈔票四十張，業據被告於本院審理
    中自承係其所有且用以降低被害人防備之心，以遂行其搶奪犯罪所用之物，爰依
    刑法第三十八條第一項第二款規定併宣告沒收。
據上論斷，應依刑事訴訟法第二百七十三條之一第一項、第二百九十九條第一項前段
，刑法第五十六條、第三百二十五條第一項、第四十七條、第三十八條第一項第二款
，判決如主文。
本案經檢察官乙○○到庭執行職務。
中　　　華　　　民　　　國　　九十三　　年　　 十二 　　月　　三十一　　日
                                  臺灣高雄地方法院刑事庭
                                        法    官  唐中興
右正本證明與原本無異。
如不服本判決，應於判決送達後十日內，向本院提出上訴狀。
                                        書 記 官  陳掌珠
中　　　華　　　民　　　國　　九十三　　年　　 十二 　　月　　三十一　　日
附錄法條：
刑法第三百二十五條第一項
意圖為自己或第三人不法之所有，而搶奪他人之動產者，處六月以上五年以下有期徒
刑。
